【裁判字號】    99,台上,5966
【裁判日期】    990930
【裁判案由】    違反野生動物保育法等罪
【裁判全文】
最高法院刑事判決            九十九年度台上字第五九六六號
上  訴  人  乙○○
上列上訴人因違反野生動物保育法等罪案件，不服台灣高等法院
高雄分院中華民國九十九年四月二十二日第二審判決（九十九年
度上訴字第四０二號，起訴案號：台灣高雄地方法院檢察署九十
六年度偵字第二七一七六、三二０六八號，九十七年度偵字第二
二０三號），提起上訴，本院判決如下：
     主  文
原判決關於乙○○違反野生動物保育法部分撤銷，發回台灣高等
法院高雄分院。
其他上訴駁回。
    理  由
一、撤銷發回（即違反野生動物保育法）部分：
本件原判決認定上訴人乙○○有其事實欄所載結夥架網竊捕他人
賽鴿，再向鴿主恐嚇取財，其中於民國九十六年九月三日尚將一
併捕獲之經行政院農業委員會公告保育等級第二級之珍貴稀有保
育類野生動物鳳頭蒼鷹（學名：Accipiter trivirgatus Mayr）
一隻留於網上，任其死亡之犯行。因而維持第一審依想像競合犯
規定，從一重論處上訴人共同未具族群量逾越環境容許量之條件
，亦非基於學術研究或教育目的，未經中央主管機關許可，架設
網具獵捕保育類野生動物（累犯）罪刑部分之判決，駁回上訴人
在原審關於此部分之上訴（另竊盜及恐嚇取財部分，駁回上訴之
理由詳後述）；固非無見。
惟查：上訴人對於第一審判決提起上訴，否認有獵捕野生保育動
物之故意或不確定故意，指摘第一審判決認其有違反野生動物保
育法之不確定故意，適用法則不當（見原審卷(一)第十一、十二頁
）。原判決維持第一審關於此部分之判決，事實欄仍認上訴人與
甲○○（提起上訴後，已撤回上訴確定）等人基於違反野生動物
保育法不確定故意之犯意聯絡，捕獲經行政院農業委員會公告保
育等級第二級之珍貴稀有保育類野生動物鳳頭蒼鷹一隻，但未說
明憑以認定其等有違反野生動物保育法不確定故意之依據及理由
，難謂無理由不備之違背法令。上訴人上訴意旨指摘原判決關於
其本人違反野生動物保育法部分不當，非無理由，應認原判決關
於此部分，有撤銷發回更審之原因。至原判決認上訴人違反野生
動物保育法競合觸犯結夥三人以上竊盜部分，雖屬不得上訴第三
審之案件，基於審判不可分原則，應併予發回更審。
二、駁回（即結夥三人以上竊盜及以恐嚇使人將本人之物交付）
    部分：
原判決維持第一審論處上訴人結夥三人以上竊盜，其中非累犯減
刑二罪及累犯減刑二罪、不得減刑（均累犯）六十四罪；共同意
圖為自己之不法所有，以恐嚇使人將本人之物交付其中非累犯減
刑五罪、累犯減刑八罪及不得減刑（均累犯）三百十罪等罪刑之
判決，而駁回上訴人在原審關於此等部分之上訴。因分屬刑事訴
訟法第三百七十六條第二款、第六款所列不得上訴第三審之案件
，既經第二審判決，自不得上訴於第三審法院。上訴人猶一併提
起上訴，自為法所不許，應併予駁回。
據上論結，應依刑事訴訟法第三百九十七條、第四百零一條、第
三百九十五條前段，判決如主文。
中    華    民    國  九十九  年    九    月   三十   日
                      最高法院刑事第八庭
                          審判長法官  洪  文  章
                                法官  王  居  財
                                法官  郭  毓  洲
                                法官  黃  梅  月
                                法官  沈  揚  仁
本件正本證明與原本無異
                                      書  記  官
中    華    民    國  九十九  年    十    月    五    日
                                                     Ｍ

司法院資訊處製作；財團法人民間司法改革基金會備份。
